臺灣嘉義地方法院交通事件裁定　　　　 96年度交聲字第235號
原處分機關　交通部公路總局嘉義區監理所嘉義市監理站
異　議　人　甲○○
上列異議人即受處分人因違反道路交通管理處罰條例案件，對於
原處分機關即交通部公路總局嘉義區監理所嘉義市監理站民國96
年9月14日所為之處分（嘉監義裁字第裁76-RA0000000號、76-RA
0000000號），聲明異議，本院裁定如下：
   主    文
對九十六年九月十四日嘉監義裁字第裁７６－ＲＡ000000
0號裁決之異議駁回。
九十六年九月十四日嘉監義裁字第裁７６－ＲＡ0000000
號裁決之處分撤銷。
甲○○駕車行駛快速公路速度超過規定最高限速（未滿二十公里
），處罰鍰新臺幣仟元，並記違規點數壹點。
    理  由
一、原處分機關略以：異議人即受處分人甲○○（下簡稱異議人
    ），於民國九十六年八月六日二時三十二分許，在基隆市○
    ○○○道路三點四公里（台六十二線西向），駕駛車牌號碼
    ８４１２－ＬＶ號自用小客車，因超速十五公里，未滿二十
    公里之違規，再於同日二時三十五分許，在萬瑞快速道路與
    基金二路一巷口，因不遵守道路交通號誌之指示，均為自動
    照相設備拍攝，分別經基隆市警察局交通警察隊警員以基警
    交字第ＲＡ0000000號、ＲＡ0000000號逕行
    舉發違規，異議人於應到案日期前到站陳述意見，經查證仍
    認前揭逕行舉發並無不當，於九十六年九月十四日，各依道
    路交通管理處罰條例第三十三條第一項第一款、同條例第六
    十條第二項第三款之規定，以嘉監義裁字第裁７６－ＲＡ0
    000000號、７６－ＲＡ0000000號裁決書，分
    別對異議人裁處罰鍰新臺幣（下同）三千元及九百元，並無
    違誤等語。
二、聲明異議意旨則以：前揭車輛為其所有無誤，但未曾駕車至
    該路段，可能係ＡＢ車，原處分機關之裁決，於法不合，應
    予撤銷，為此聲明異議云云。
三、按「汽車行駛於高速公路、快速公路或設站管制之道路，不
    遵使用限制、禁止、行車管制及管理事項之管制規則而有下
    列行為者，處汽車駕駛人新臺幣三千元以上六千元以下罰鍰
    ：一、行車速度超過規定之最高速限或低於規定之最低速限
    」，道路交通管理處罰條例第三十三條第一項第一款定有明
    文。又「汽車駕駛人有下列各款所列條款之一者，除依原條
    款處罰鍰外，並予記點：一、有第三十三條第一項情形者，
    記違規點數一點」，同條例第六十三條第一項第一款亦有明
    文。另汽車駕駛人，駕駛汽車有不遵守道路交通標誌、標線
    、號誌之指示者，處新臺幣九百元以上一千八百元以下罰鍰
    ，此觀同條例第六十條第二項第三款規定甚明，又此部分依
    同條例第六十三條規定，尚無記違規點數之裁罰必要。
四、經查：
(一)異議人於上開時、地，駕駛車牌號碼８４１２－ＬＶ號自用
    小客車，行經各該路段，分別因限速八十公里，經測得時速
    九十五公里，有「超速十五公里，未滿二十公里」之違規，
    另因燈號已轉為紅燈，猶仍行駛，而有「不遵守道路交通號
    誌之指示」之違規等事實，有原處分機關檢送之處理交通違
    規聲明異議案件卷宗所附之舉發違反道路交通管理事件通知
    單及原處分機關之違反道路交通管理事件裁決書、舉證照片
    各一份存卷可稽。又異議人於本院調查時到庭陳述：車牌號
    碼８４１２－ＬＶ號自用小客車為其所有，舉證照片所示車
    牌號、顏色、車型均與其所有自小客車相同等語（見本院卷
    第二十、二十一頁），佐以採證照片係以自動照相設備之精
    準科學儀器測速，當場拍攝，內詳列有違規日期、時間、地
    點、行車速度及行車速限之數據，違規與否可依照片上數據
    及圖示號誌加以判讀，如速度未超過設定速率，則測速儀器
    不會感應拍照，警方據以逕行舉發，復無其他足認該採證照
    片有何不足採信之處，益徵前揭違規事實，應無疑義。
(二)異議人雖以前詞置辯，並於本院調查時另稱：九十六年七月
    二十六日在彰化派出所製作筆錄，因有人報案看到相同車牌
    號碼車輛有搶劫情事，但並非伊所為等語（見本院卷第二十
    一頁），然既係他人目擊搶奪等情事發生，而目測車輛車牌
    號碼，自有誤記或錯認之可能，況異議人亦陳述：報案人稱
    車牌與其所有車牌相同，但車型不同等語（見本院卷第二十
    一頁），益徵非可遽此而認本件所拍攝照片之車輛即非異議
    人所駕駛，其理亦明，況異議人亦坦認前開車輛均為其所使
    用，並未借予他人，即無失竊或遺失等情，係在其實力支配
    之下，並無證據足認舉證照片所示車輛即為他人所駕駛而懸
    掛車牌號碼８４１２－ＬＶ號之ＡＢ車。綜上，異議人在前
    揭路段超速行駛及不遵守道路交通號誌之指示之違規事實，
    係經警方以自動照相設備所測得，乃以科學儀器取得之證據
    資料，足資證明異議人有各該違規情事。此外，本院經查亦
    無任何證據足資證明員警有捏造事實、違法取締之情事，則
    執勤警員本其加強道路交通管理、維護交通秩序、確保交通
    安全職責所為之逕行舉發，自應受到合法、正確而真正之推
    定。況異議人亦未能舉出對其有利之證據供本院卓參，是異
    議人前揭違規情事，堪以認定。其指摘原舉發不當，尚屬無
    據。
五、綜上所述，異議人有於上述時、地，駕駛上開車輛而有不遵
    守道路交通號誌之指示違規事實，堪可認定，原處分機關依
    道路交通管理處罰條例第六十條第二項第三款之規定，於九
    十六年九月十四日以嘉監義裁字第裁７６－ＲＡ00000
    00號裁決書裁罰異議人罰鍰九百元，並無違誤，異議人此
    部分之聲明異議為無理由，應予駁回。又依道路交通案件處
    理辦法第二十條前段規定：「交通法庭認為聲明異議有理由
    或聲明異議雖無理由，而原處分不當或違法者，應以裁定將
    原處分經聲明異議部分撤銷，並自為裁定。」，足徵原處分
    機關之處分如有適用法條不當或違法時，交通法庭亦得撤銷
    原處分另為適法之裁定，無不利益變更禁止原則之適用。異
    議人前揭「駕車行駛快速公路速度超過規定最高限速」之違
    規事實，雖可認定，惟原處分機關依道路交通管理處罰條例
    第三十三條第一項第一款規定，以嘉監義裁字第裁７６－Ｒ
    Ａ0000000號裁決書裁罰異議人三千元，漏未裁處記
    違規點數，異議人對此部分之聲明異議雖無理由，然原處分
    既有上開可議之處，即應由本院將原處分撤銷，依道路交通
    管理處罰條例第三十三條第一項第一款及第六十三條第一項
    第一款並參酌違反道路交通管理事件統一裁罰基準表之規定
    ，裁定如主文第三項所示之處罰，以資適法。
據上論斷，應依道路交通管理處罰條例第八十七條第二項，道路
交通案件處理辦法第十九條、第二十條前段規定，裁定如主文。
中　　華　　民　　國　　96　　年　　12　　月　　31　　日
                  交通法庭法　官　林青怡
上列正本證明與原本無異。
如不服本裁定，應於裁定送達後5日內向本院提出抗告狀（應附
繕本）。
中　　華　　民　　國　　96　　年　　12　　月　　31　　日
                          書記官  李佳惠
